臺灣新北地方法院板橋簡易庭簡易民事判決
111年度板簡字第2412號
原      告  游金火  


被      告  游俊文  

上列當事人間請求侵權行為損害賠償事件，原告提起刑事附帶民
事訴訟（111年度審附民字第434號），經刑事庭裁定移送審理，
於民國111年11月16日言詞辯論終結，本院判決如下：
    主  文
被告應給付原告新臺幣肆萬元，及自民國一百一十一年五月十四
日起至清償日止，按年息百分之五計算之利息。
原告其餘之訴駁回。
本判決原告勝訴部分得假執行；原告其餘假執行之聲請駁回。
    事實及理由
一、原告起訴主張：被告與原告原為伯姪關係，兩人間屬家庭暴力
    防治法第3條第4款所定之家庭成員關係。渠等於民國110年3
    月13日17時至18時30分間某時許，在新北市○○區○○00號附近
    之貨櫃屋外，因細故發生口角爭執，被告竟基於傷害之犯意
    ，徒手毆打原告，致原告受有右眉上撕裂傷約1公分、右側
    頭皮紅腫、胸部挫傷、左足擦傷等傷害。被告故意持石頭及
    徒手毆打原告，致原告受有頭部、胸部、下肢之損害，被告
    自係故意不法侵害原告之身體權，依民法第184條第1項前段
    、第195條第1項，應對原告負損害賠償責任。原告因本案事
    發後須承受身體受傷、治療之苦，被告傷害之舉更危及到原
    告之眼部，經台北慈濟醫院診斷，原告右側眼球、眼瞼、眼
    眶、眼周圍區域實有挫傷之傷勢，稍有不慎，即有可能導致
    原告視力減損，事故發生後，原告四處求醫，以確保原告視
    力未有影響，此等擔憂使原告身心飽受煎熬，已造成原告心
    理陰影而痛苦不堪，故原告向被告請求賠償精神慰撫金新臺
    幣（下同）500,000元。為此，爰依侵權行為損害賠償之法
    律關係提起本訴，求為判決：1.被告應給付原告500,000元
    ，及自刑事附帶民事起訴狀繕本送達翌日起至清償日止，按
    年息百分之5計算之利息。2.願供擔保，請准宣告假執行。
    　　
二、被告則以：伊不願意賠償，並聲明：原告之訴駁回。　　
三、原告主張之事實，業經本院以111年度審訴字第459號刑事判
    決判處「游俊文犯傷害罪，處拘役肆拾日，如易科罰金，以
    新臺幣壹仟元折算壹日。」在案，有本院111年度審訴字第4
    59號刑事判決附卷可稽。是原告主張被告應就其傷害之行為
    負損害賠償責任，自屬有據，至被告雖抗辯其無須負損害賠
    償責任，惟未提出任何證據證明，僅空言辯稱其無須負責，
    則其所辯難認有據。
四、按因故意或過失，不法侵害他人之權利者，負損害賠償責任
    ；另不法侵害他人之身體、健康，被害人雖非財產上之損害
    ，亦得請求賠償相當之金額，民法第184條第1項前段、第19
    5條第1項前段分別定有明文。本件被告上開侵權行為，已如
    前述，則原告主張被告應依上開規定賠償原告非財產上之損
    害，自屬有據。又本院審酌原告未曾受國民教育，目前已退
    休且無不動產；被告高中畢業、待業中，無不動產及其他財
    產等節，以及被告實際加害情形、原告所受侵害程度等一切
    情狀，認為原告請求精神慰撫金500,000元，尚屬過高，應
    以40,000元為相當，逾此部分之請求，即屬無據，不應准許
    。
五、從而，原告依侵權行為之法律關係，請求被告給付40,000元
    ，及自刑事附帶民事起訴狀繕本送達翌日即111年5月14日起
    至清償日止，按年息百分之5計算之利息，為有理由，應予
    准許。逾此部分之請求，即屬無據，應予駁回。
六、本件事證已臻明確，兩造其餘攻擊防禦方法核與判決結果不
    生影響，爰不一一論述，附此敘明。
七、本件原告勝訴部分，係依簡易程序而為被告敗訴之判決，爰
    依職權宣告假執行；原告敗訴部分，其假執行之聲請已失所
    附麗，應併予駁回。
八、本件係刑事附帶民事訴訟，而由本院刑事庭移送民事庭者，
    依刑事訴訟法第504條第2項之規定，免納裁判費，且至本件
    言詞辯論終結時，亦未發生其他訴訟費用，故無從確定訴訟
    費用之數額。
中　　華　　民　　國　　111 　年　　12 　　月　　7　　日
                  臺灣新北地方法院板橋簡易庭
                            法  官  呂安樂
以上為正本係照原本作成。
如不服本判決，應於送達後20日內，向本院提出上訴狀並表明上
訴理由，如於本判決宣示後送達前提起上訴者，應於判決送達後
20日內補提上訴理由書（須附繕本）。
中　　華　　民　　國　　111 　年　　12　　月　　 7　　日
                           書記官  魏賜琪